臺灣新竹地方法院刑事判決
109年度易字第991號
公  訴  人  臺灣新竹地方檢察署檢察官
被      告  謝金言


上列被告傷害案件，經檢察官提起公訴（108年度偵字第10541號
，109年度偵緝字第464號），於本院準備程序進行中，被告就被
訴事實為有罪之陳述，經本院裁定改行簡式審判程序審理，判決
如下：
    主     文
謝金言共同犯傷害罪，累犯，處拘役參拾日，如易科罰金，以新
臺幣壹仟元折算壹日。
   事實及理由
一、本件犯罪事實及證據，除證據部分，應補充被告謝金言於本
    院準備程序及審理時之自白，餘均引用檢察官起訴書之記載
    （如附件）。
二、被告謝金言行為後，刑法第277條第1項條文已於民國108年5
    月29日修正公布，並自同年月31日生效施行，將原先之法定
    刑「3年以下有期徒刑，拘役或1,000元以下罰金」提高為「
    5 年以下有期徒刑、拘役或50萬元以下罰金」，是比較新舊
    法結果，行為後之法律並未有利於行為人，依刑法第2條第1
    項前段之規定，本案應適用修正前刑法第277條第1項之規定
    。核被告謝金言所為，係犯修正前刑法第277條第1項之傷害
    罪。被告謝金言與共犯刁迺平及真實姓名年籍不詳之成年人
    3人間，就本案傷害犯行間，有犯意聯絡及行為分擔，應論
    以共同正犯。另查，被告謝金言前於106年2月間，因施用毒
    品案件，經本院以105年度竹北簡字第482號判決判處有期徒
    刑4月，於106年2月20日確定，於107年3月23日縮短刑期假
    釋出監，所餘刑期付保護管束，於107年6月8日假釋期滿未
    經撤銷，有期徒刑視為執行完畢等情，有臺灣高等法院被告
    前案紀錄表在卷可佐（見本院卷第60頁），其於5 年以內故
    意再犯本案有期徒刑以上之罪，為累犯，且查本件並無司法
    院釋字第775 號解釋所示，有罪刑不相當之情形，仍應依刑
    法第47條第1項規定，加重其刑。
三、爰以行為人之責任為基礎，審酌被告謝金言僅與告訴人羅美
    盛間之金錢糾紛及不滿告訴人之態度，竟與共犯刁迺平與另
    一名不知名男子，持椅子及拳頭毆打告訴人，致告訴人受有
    起訴書所載之傷害，顯見渠等法治觀念薄弱，自我控制能力
    欠佳，任意毆打告訴人，所為應予處罰，惟被告謝金言犯後
    坦承犯行，另考量被告之犯罪動機、國中畢業之智識程度、
    目前從事抓魚，日薪新臺幣（下同）2,200元之生活狀況等
    ，量處如主文所示之刑，並諭知易科罰金之折算標準。另被
    告謝金言與共犯刁迺平所用以毆打告訴人所用之木椅未據扣
    案，且無證據證明該木椅為被告謝金言所有，爰不予宣告沒
    收。
據上論斷，應依刑事訴訟法第273條之1第1項、第299條第1 項前
段、第310條之2、第454條第2項，判決如主文。
本案經檢察官馮品捷提起公訴，檢察官孫立婷到庭執行職務。
中　　華　　民　　國　　110 　年　　3 　　月　　8 　　日
                  刑事第七庭    法  官    華澹寧　　　　
以上正本證明與原本無異。　　　　　　　　　　　　
如不服本判決應於收受判決後20日內向本院提出上訴書狀，並應
敘述具體理由。其未敘述上訴理由者，應於上訴期間屆滿後20日
內向本院補提理由書(均須按他造當事人之人數附繕本)「切勿逕
送上級法院」。
中　　華　　民　　國　　110 　年　　3 　　月　　8 　　日
                                書記官    吳羽君
附錄本案論罪科刑法條全文：
修正前刑法第277條第1項
傷害人之身體或健康者，處 3 年以下有期徒刑、拘役或 1 千元
以下罰金。 
（附件）
臺灣新竹地方檢察署檢察官起訴書
                                    108年度偵字第10541號
                                    109年度偵緝字第464號
　　被　　　告　謝金言　
上列被告因傷害案件，已經偵查終結，認應該提起公訴，茲將犯
罪事實及證據並所犯法條分敘如下：
　　　　犯罪事實
一、謝金言(綽號板仔，涉犯強制罪嫌部分，另為不起訴處分)、
    刁迺平(涉犯強制罪嫌部分，另為不起訴處分)、吳政憲(綽
    號吳小隻，另為不起訴處分)及真實姓名年籍不詳之友人等4
    人，於民國108年3月3日22時許，搭乘李興忠(另為不起訴處
    分)駕駛車牌號碼0000-00號自用小客車前往位於新竹縣○○鄉
    ○○路000號之統一便利超商前，由吳政憲償還積欠羅美盛新
    臺幣(下同)9,000元，嗣於交付上開現金9,000元過程中，謝
    金言以羅美盛亦積欠其債務，自吳政憲手中將上開現金9,00
    0元取走，詎吳政憲仍欲向羅美盛追討先前之債務，吳政憲
    、刁迺平及真實姓名不詳之友人等3人，遂共同基於傷害之
    犯意聯絡，以拳頭及椅子等物品一同毆打羅美盛，致羅美盛
    受有頭皮鈍挫傷併顱腦損傷、口腔部挫瘀傷、右側手肘擦傷
    、左側手肘擦挫傷、右側手部挫傷、背部挫傷等傷害。
二、案經羅美盛訴由新竹縣政府警察局新湖分局報告偵辦。
　　　　證據並所犯法條
一、證據清單
編號 證據名稱 待證事實 1 被告謝金言於警詢、偵訊中之供述 被告謝金言有與其他被告，於前開時、地與告訴人羅美盛發生衝突，且其與刁迺平有傷害告訴人之事實 2 被告刁迺平於警詢、偵查中之供述 被告刁迺平有與其他被告，於前開時、地與告訴人等人發生衝突，且其與謝金言有傷害告訴人之事實 3 被告吳政憲於警詢、偵查中之供述 否認其有於前開時、地與告訴人發生衝突並傷害告訴人，惟被告謝金言、刁迺平有傷害告訴人之事實 4 被告李興忠於警詢、偵查中之供述  否認其有於前開時、地與告訴人發生衝突並傷害告訴人，惟被告謝金言、刁迺平有傷害告訴人之事實 5 告訴人羅美盛於警詢、偵查中之證述 其遭被告謝金言等人共同傷害等事實 6 天主教仁慈醫療財團法人仁慈醫院乙種診斷證明書1紙 被告謝金言、刁迺平，於前開時、地與告訴人發生衝突並傷害告訴人之事實 7 監視器檔案暨截圖、現場照片、員警偵查報告等 證明告訴人遭被告謝金言、刁迺平及另一友人共同傷害之事實 
二、核被告謝金言、刁迺平所為，均係犯刑法第277條第1項傷害
    罪嫌。被告謝金言、刁迺平與年籍不詳之友人有犯意聯絡及
    行為分擔，請以共同正犯論處。
三、依刑事訴訟法第251條第1項提起公訴。
　　此　致
臺灣新竹地方法院
中　　華　　民　　國　 109　　年　　10　　月　　24　　日
　　　　　　　　　　　　　　　檢　察　官　馮品捷
本件證明與原本無異。